【裁判字號】    92,訴,360
【裁判日期】    920808
【裁判案由】    違反電信法
【裁判全文】
臺灣基隆地方法院刑事判決                          九十二年度訴字第三六０號
    公  訴  人  臺灣基隆地方法院檢察署檢察官
    被      告  甲○○
    選任辯護人  許巍騰
    選任辯護人  李怡卿
    被      告  乙○○
右列被告因違反電信法案件，經檢察官提起公訴（九十二年度偵字第一一四七號），
本院判決如左：
    主  文
甲○○共同連續違反電信事業及專用電信處理之通信，他人不得盜接、盜錄侵犯其秘
密之規定，而侵犯他人通信秘密，處有期徒刑肆月，如易科罰金，以佰元折算壹日
。扣案之電話壹組、電話線貳條、電線捲、鐵線壹捲、塑膠固定線壹包、電話測試
夾壹支、來電顯示器個、解碼棒壹個、手電筒壹支、美工刀壹支、尖嘴鉗貳支、鏍
絲起子貳支、鈑手壹支、國際牌錄音機伍台、愛華牌錄音機壹台、電池貳拾捌顆、空
白錄音帶拾貳捲、錄音線頭拾肆個、電信制服壹套均沒收。
乙○○共同違反電信事業及專用電信處理之通信，他人不得盜接、盜錄侵犯其秘密之
規定，而侵犯他人通信秘密，處有期徒刑貳月，如易科罰金，以佰元折算壹日
    事  實
一、甲○○、乙○○均明知市○○○○路及通話內容，為電信事業及專用電信處理之
    通信，不得無故在市○○○○○路上以接線方式盜接，亦不得無故以錄音方式盜
    錄他人非公開之談話內容而侵害他人之通信秘密。甲○○竟基於概括之犯意，於
    附表所示之時間，與附表所示之委託人，出於共同犯意之聯絡，對於附表所示被
    害人之市內電話，以在電話線路上接線之方式盜接出分線，再於分線上加裝錄音
    機，盜錄附表所示被害人非公開之談話內容，而侵害他人之通信秘密。期間，甲○○於九十一年九月二十七日受乙○○之委託，與乙○○出於共同之犯意聯絡，
    至台北市○○路六十八巷三弄九號十二樓之二戶外，對於丙○○所有之門號00
    000000號市內電話，在該電話線路上盜接出分線，再於分線上加裝錄音機
    ，盜錄丙○○非公開之談話內容，而侵害丙○○之通信秘密。嗣於九十二年三月
    二十一日，甲○○在台北縣新莊市○○街九巷三號裝置接線與錄音等盜接、盜錄
    設備時，為員警當場查獲，並扣得甲○○所有供盜接及盜錄市內電話通信內容所
    用之電話壹組、電話線貳條、電線捲、鐵線壹捲、塑膠固定線壹包、電話測試
    夾壹支、來電顯示器個、解碼棒壹個（以上均係電信器材）及手電筒壹支、美
    工刀壹支、尖嘴鉗貳支、鏍絲起子貳支、鈑手壹支、國際牌錄音機伍台、愛華牌
    錄音機壹台、電池貳拾捌顆、空白錄音帶拾貳捲、錄音線頭拾肆個、電信制服壹
    套等物，始循線查悉上情。
二、案經附表所示之被害人訴由基隆市警察局移送台灣基隆地方法院檢察署檢察官偵
    查起訴。
    理  由
一、右揭事實，業據被告甲○○、乙○○自白不諱，核與附表所示之被害人指訴之被
    害情節相符，並有被告甲○○所有供盜接及盜錄市內電話通信內容所用之電話壹
    組、電話線貳條、電線捲、鐵線壹捲、塑膠固定線壹包、電話測試夾壹支、來
    電顯示器個、解碼棒壹個（以上均係電信器材）及手電筒壹支、美工刀壹支、
    尖嘴鉗貳支、鏍絲起子貳支、鈑手壹支、國際牌錄音機伍台、愛華牌錄音機壹台
    、電池貳拾捌顆、空白錄音帶拾貳捲、錄音線頭拾肆個、電信制服壹套等物扣案
    可佐，足認被告二人之自白與事實相符。被告二人之罪證明確，犯行均堪認定，
    應予依法論科。
二、核被告甲○○、乙○○二人所為，均違反電信法第六條第一項規定，均應依電信
    法第五十六條之一第一項之罪論處。被告甲○○先後多次犯行，時間緊接，所犯
    構成要件相同，顯均係基於同一概括犯意而為，應論以連續犯之一罪，並加重其
    刑。被告甲○○與附表所示之委託人，包括被告乙○○，彼此間有犯意之連絡及
    行為之分擔，應依共同正犯論處。被告二人之行為雖亦符合刑法第三百十五條之
    一第二款妨害秘密罪之構成要件，惟該罪與被告二人所犯上開電信法第五十六條
    之一第一項之罪，係屬法規競合關係，依特別法優於普通法之原則，應從電信法
    第五十六條之一第一項之罪處斷，併敘明之。審酌被告甲○○並無犯罪前科，此
    有台灣高等法院被告全國前案紀錄表附卷可稽，素行良好，此次犯罪之動機與目
    的在牟利，犯罪所用之手段未具暴力性，智識程度中等，所生之危害尚非嚴重及
    犯罪後業已坦承犯行，態度良好等一切情狀，爰對之量處如主文所示之刑，並諭
    知易科罰金之折算標準，以示懲儆。另審酌被告乙○○在本案中僅有一次犯行，
    所用之手段未具暴力性，智識程度中等，所生之危害尚屬輕微及犯罪後業已坦承
    犯行，態度良好等一切情狀，爰對之量處如主文所示之刑，並諭知易科罰金之折
    算標準，以示懲儆。扣案之物，均係被告甲○○所有供盜接及盜錄市內電話通信
    內容所用，其中電話壹組、電話線貳條、電線捲、鐵線壹捲、塑膠固定線壹包
    、電話測試夾壹支、來電顯示器個及解碼棒壹個均係電信器材等情，業據被告
    甲○○供陳在卷，對於該等扣案之電信器材，應依電信法第六十條之規定宣告沒
    收之。至扣案之手電筒壹支、美工刀壹支、尖嘴鉗貳支、鏍絲起子貳支、鈑手壹
    支、國際牌錄音機伍台、愛華牌錄音機壹台、電池貳拾捌顆、空白錄音帶拾貳捲
    、錄音線頭拾肆個及電信制服壹套，均應依刑法第三十八條第一項第二款、第三
    項之規定宣告沒收。
據上論斷，應依刑事訴訟法第二百九十九條第一項前段，電信法第五十六條之一第一
項、第六十條，刑法第十一條前段、第二十八條、第五十六條、第四十一條第一項前
段、第三十八條第一項第二款、第三項，罰金罰鍰提高標準條例第二條，判決如主文
。
本案經檢察官張長樹到庭執行職務。
中      華      民  國    九十二    年      八      月      八      日
                                  臺灣基隆地方法院刑事第三庭
                                          法  官  王  福  康
右正本證明與原本無異。
對於本件判決如有不服，應於收受送達後十日內，向本院提出上訴書狀，上訴於臺灣
高等法院，並按他造當事人之人數附具繕本。
                                          書記官  李  國  豪
中      華      民      國    九十二    年      八      月      十二    日
附錄論罪法條
電信法第六條第一項：
電信事業及專用電信處理之通信，他人不得盜接、盜錄或以其他非法之方法侵犯其秘
密。
電信法第五十六條之一第一項：
違反第六條第一項規定侵犯他人通信秘密者，處五年以下有期徒刑，得併科新台幣一
百五十萬元以下罰金。


司法院資訊處製作；財團法人民間司法改革基金會備份。
